【裁判字號】    99,易,2753
【裁判日期】    990927
【裁判案由】    故買贓物
【裁判全文】
臺灣臺中地方法院刑事判決              99年度易字第2753號
公  訴  人  臺灣臺中地方法院檢察署檢察官
被      告  壬○○
上列被告因故買贓物案件，經檢察官提起公訴（98年度偵字第
21861、27806號），被告於準備程序就被訴事實為有罪之陳述，
本院合議庭裁定由受命法官獨任進行簡式審判程序判決如下：
    主       文
壬○○犯如附表編號1至7所示故買贓物罪，共柒罪，各處有期徒
刑參月，如易科罰金，均以新臺幣壹仟元折算壹日。應執行有期
徒刑壹年貳月，如易科罰金，以新臺幣壹仟元折算壹日。緩刑參
年，並向公庫支付新臺幣伍萬元。
    犯 罪 事 實
一、壬○○明知如附表編號1至7「被害人及遭竊財物」欄所示戊○○等人所有之農用噴霧機等物，均係來源不明之贓物（各
    項贓物失竊時間、地點、被害人姓名及遭竊財物名稱均詳如
    附表編號1至7所示），竟分別基於故買贓物之犯意，於如附
    表編號1至7「被告故買贓物之犯罪事實」欄所示時間、地點
    ，分別向王智麒（另案經檢察官偵查中）或其他真實姓名年
    籍不詳之人，各以該欄所示之價格予以買受。嗣王智麒於另
    案為警查獲時，供出其竊得之物品多數賣予壬○○，始經警
    於98年9月7日，持本院核發之搜索票，在壬○○駕駛之車牌
    號碼JF－8679號自用小貨車內，查獲如附表編號1至7所示之
    贓物，因而循線查悉上情。
二、案經臺中市警察局第六分局移送臺灣臺中地方法院檢察署檢
    察官偵查起訴。
    理       由
一、按除被告所犯為死刑、無期徒刑、最輕本刑為三年以上有期
    徒刑之罪或高等法院管轄第一審案件者外，於前條第一項程
    序進行中，被告先就被訴事實為有罪之陳述時，審判長得告
    知被告簡式審判程序之旨，並聽取當事人、代理人、辯護人
    及輔佐人之意見後，裁定進行簡式審判程序，刑事訴訟法第
    273條之1 條第1 項定有明文。本件被告所犯係死刑、無期
    徒刑、最輕本刑為三年以上有期徒刑以外之罪，其於準備程
    序中就被訴事實為有罪之陳述，且經審判長告知被告簡式審
    判程序之旨，並聽取檢察官及被告之意見後，本院合議庭認
    為適宜而裁定由受命法官獨任進行簡式審判程序，合先敘明
    。
二、上開犯罪事實，業經被告壬○○於本院審理時坦認不諱，並
    為認罪之答辯（見本院卷宗第11頁背面、第15頁至17頁），
    亦經證人即被害人戊○○、丙○○、丁○○、甲○○、癸○○、己○○、乙○○、辛○○於警詢中指訴綦詳，復經證人
    即另案被告王智麒於警詢、偵訊中證述明確，且有贓物認領
    保管單、照片、臺中市警察局第六分局搜索扣押筆錄與扣押
    物品清單、另案被告王智麒指認竊盜現場照片、被害人丁○○報案三聯單等附卷可稽，足見被告之自白與事實相符。至
    被告所為如附表編號5所示故買贓物犯行，該部分贓物均係
    被告於98年6月4日下午5時許，在其所經營設於臺中市○○
    區○○路2段近臺中縣潭於子鄉○○路○路邊攤，同時向另
    案被告王智麒1次購入，此據被告供明在卷（見本院卷宗第
    16頁背面至第17頁），檢察官起訴書認被告係先後分別向另
    案被告王智麒及或姓名年籍不詳之人所購入（即起訴書第5
    頁編號5、6所示），容屬有誤，附此敘明。本件事證明確，
    被告犯行堪予認定。
三、核被告所為，係犯刑法第349條第2項之故買贓物罪。按刑法
    上接續犯之概念係指數行為於同時同地或密切接近之時地實
    施，侵害同一之法益，各行為之獨立性極為薄弱，依一般社
    會健全觀念，在時間差距上，難以強行分開，在刑法評價上
    ，以視為數個舉動之接續施行，合為包括之一行為予以評價
    ，較為合理（最高法院86年臺上字第3295號判例參照）。查
    被告所為如附表編號1至7所示各次故買贓物犯行，並非係對
    同一被害人所為，且觀諸如附表編號1至7所示犯罪時間，每
    次時間並非於密切接近之時地實施，且各行為間均具獨立性
    ，並非難以強行分開，依上開說明，其先後7次犯行難認係
    接續犯，則被告所為如附表編號1至7所示故買贓物犯行，均
    犯意各別，行為互殊，應予分論併罰。爰審酌被告為貪圖利
    益，而以低價購買贓物，其犯罪之動機、目的可議，所為犯
    罪手段雖平和，惟其故買贓物犯行，足以助長竊盜之猖獗，
    所生危害非輕，及本案扣案之贓物未及賣出，均經被害人領
    回，已減輕被害人所受損害等一切情狀，分別量處如主文第
    2項所示之刑及定其應執行之刑，並依司法院釋字第662號解
    釋「中華民國94年2月2日修正公布之現行刑法第41條第2項
    ，關於數罪併罰，數宣告刑均得易科罰金，而定應執行刑之
    刑逾6個月者，排除適用同條第1項得易科罰金之規定部分，
    與憲法第23條規定有違，並與本院釋字第366號解釋意旨不
    符，應自本解釋公布之日起失其效力」。故對於數罪併罰，
    數宣告刑均得易科罰金，定應執行之刑超過6個月之案件，
    參照司法院釋字第366號、第662號解釋意旨，仍得易科罰金
    ；另刑法第41條於98年12月30日經總統令修正公布，於99
    年1月1日生效，該條第8項明定於數罪併罰之數罪均得易科
    罰金，其應執行之刑逾6個月者，亦適用之，即同此旨。是
    對被告本件判刑及定應執行刑，均諭知易科罰金之折算標準
    。
四、被告未曾因故意犯罪受有期徒刑以上刑之宣告，有臺灣高等
    法院被告全國前案紀錄表在卷可按，其經此偵查、審理之教
    訓，當知警惕而無再犯之虞，本院綜核各情，認被告所受宣
    告之刑，以暫不執行為適當，併予宣告緩刑3年，並向公庫
    支付新臺幣5 萬元，以啟自新。
依刑事訴訟法第273條之1第1項、第299條第1項前段，刑法第349
條第2項、第41條第1項前段、第51條第5款、第74條第1項第1款
、第2項第4款，刑法施行法第1條之1第1項、第2項前段，判決如
主文。
本案經檢察官庚○○到庭執行職務。
中    華    民    國    99    年    9    月    27    日
                  刑事第二庭    法  官   鄭永玉
以上正本證明與原本無異。
如不服本判決應於收受判決後10日內向本院提出上訴書狀。
                                書記官   蔡伸蔚
中    華    民    國    99    年    9     月    27    日
附錄論罪科刑法條：
刑法第349條第2項
搬運、寄藏、故買贓物或為牙保者，處 5 年以下有期徒刑、拘
役或科或併科 1 千元以下罰金。
附表：
┌──┬──────┬───────┬──────────┬────────────┐
│編號│  失竊時間  │  失竊地點    │  被害人及遭竊財物  │被告故買贓物之犯罪事實  │
├──┼──────┼───────┼──────────┼────────────┤
│ 1  │98年6月19日 │臺中縣新社鄉臺│戊○○所有之農用噴霧│壬○○於98年6月20日中午 │
│    │晚間至同月20│21線7公里處之 │機1臺（扣押物品清單 │，在其所經營設於臺中市北│
│    │日凌晨6時許 │果園工寮內    │編號1，已發還）。   │屯區○○路○段近臺中縣潭 │
│    │間之某時    │              │                    │子鄉○○路○路邊攤，以  │
│    │            │              │                    │1500元之價格，向前來兜售│
│    │            │              │                    │之王智麒左列農用噴霧機。│
├──┼──────┼───────┼──────────┼────────────┤
│ 2  │98年1月22日 │臺中縣太平市北│丙○○所有小型發電機│壬○○於98年間1月22日或 │
│    │下午3時許前 │田路325號     │（扣押物品清單編號13│之後某日，在臺中巿太原路│
│    │之某時      │              │，已發還）1臺、砂輪 │與東光路口之跳蚤市場，以│
│    │            │              │機2臺（扣押物品清單 │5000元之價格，向姓名、年│
│    │            │              │編號41、48，已發還）│籍不詳之成年男子購買左列│
│    │            │              │                    │小型發電機、砂輪機。    │
├──┼──────┼───────┼──────────┼────────────┤
│ 3  │98年5月9日晚│臺中市北屯區軍│丁○○所有之抽水機1 │壬○○於98年5月9日後之某│
│    │間9時30分許 │和街227巷4之8 │臺（扣押物品清單編號│日，在不詳之跳蚤市場內，│
│    │前之某時    │號            │14，已發還）        │向不詳之攤販，以1000元之│
│    │            │              │                    │價格，購買左列抽水機1臺 │
│    │            │              │                    │。                      │
├──┼──────┼───────┼──────────┼────────────┤
│ 4  │98年6月25日 │臺中縣潭子鄉潭│甲○○所有之磨砂機、│壬○○於98年6月25日中午 │
│    │中午12時許前│陽村中山路2段 │電鋸、割草機、電鑽各│12時後某時分，在其所經營│
│    │之某時      │123 號        │1臺（扣押物品清單編 │設臺中市○○區○○路2段 │
│    │            │              │號45、53、59、62，已│近臺中縣潭子豐興路之路邊│
│    │            │              │發還）              │攤，以1500元之價格，向前│
│    │            │              │                    │來兜售之王智麒購買左列割│
│    │            │              │                    │草機（含噴霧器）、電鋸、│
│    │            │              │                    │電鑽、磨砂機等贓物。    │
├──┼──────┼───────┼──────────┼────────────┤
│ 5  │98年6月4日下│臺中縣東勢鎮第│(一)癸○○所有之碎石機│王智麒於98年6月4日下午3 │
│    │午3時許     │一公墓對面之工│  及水泥攪拌機各2臺 │時許，竊取左列癸○○所有│
│    │            │寮貨櫃屋內    │  （扣押物品清單編號│之碎石機、發電機等物暨劉│
│    │            │              │  49、97 、35、36， │朝億所有之地磚切割機、砂│
│    │            │              │  已發還）、地磚切割│輪機、電鑽等物後，旋於98│
│    │            │              │  機及砂輪機各1臺（ │年6月4日下午5時許載運至 │
│    │            │              │  扣押物品清單編號56│壬○○所經營設於臺中市北│
│    │            │              │  、43，已發還）、電│屯區○○路○段近臺中縣潭 │
│    │            │              │  鑽2臺（扣押物品清 │於子鄉○○路○路邊攤兜售│
│    │            │              │  單編號65、72，已發│，壬○○即以500元之價格 │
│    │            │              │  還）              │向王智麒購買上開電鑽、其│
│    │            │              │(二)己○○所有之地磚切│餘則以每臺300元之價格， │
│    │            │              │  割機、砂輪機、電鑽│向王智麒購買上開贓物。  │
│    │            │              │  各1 臺（扣押物品清│                        │
│    │            │              │  單編號58、39、66，│                        │
│    │            │              │  已發還）          │                        │
├──┼──────┼───────┼──────────┼────────────┤
│ 6  │98年6月上旬 │臺中縣東勢鎮中│乙○○所有之電鑽1臺 │王智麒於上揭時間、地點，│
│    │某日        │新街東新巷20之│（扣押物品清單編號70│竊取左列電鑽，旋於得手後│
│    │            │5號           │，已發還）。        │之98年6月上旬某日載運至 │
│    │            │              │                    │壬○○所經營設於臺中市北│
│    │            │              │                    │屯區○○路○段近臺中縣潭 │
│    │            │              │                    │於子鄉○○路○路邊攤兜售│
│    │            │              │                    │，壬○○即以500元之代價 │
│    │            │              │                    │，向王智麒購買上開電鑽。│
├──┼──────┼───────┼──────────┼────────────┤
│ 7  │98年3、4月間│苗栗縣卓蘭鎮豐│辛○○所有切割機、電│壬○○於98年5月9或之後某│
│    │某日        │田路之工寮內  │鑽各1臺（扣押物品清 │日，在不詳之跳蚤市場內，│
│    │            │              │單編號101、74，已發 │向不詳之某攤販，均以500 │
│    │            │              │還）                │元之價格，購買左列切割機│
│    │            │              │                    │、電鑽各1臺。           │
└──┴──────┴───────┴──────────┴────────────┘

司法院資訊處製作；財團法人民間司法改革基金會備份。
